臺灣板橋地方法院刑事判決　　　　　　100年度簡上字第479號
上　訴　人
即　被　告　陳素琴
上列上訴人即被告因傷害等案件，不服本院100 年度簡字第2454
號中華民國100 年4 月14日所為第一審簡易判決（聲請簡易判決
處刑案號：臺灣板橋地方法院檢察署99年度偵字第21246 號），
提起上訴，本院管轄第二審之合議庭判決如下︰
    主  文
上訴駁回。
    事  實
一、陳素琴於民國99年7 月31日18時45分許，徒步行經臺北縣三
    峽鎮（現改制為新北市三峽區○○○街7 號前，因認為由余
    以騏所駕駛之適行經該地的自用小客車之照後鏡擦撞到伊的
    左手，其因而與余以騏發生口角衝突，經余以騏之妻惠熙靜
    報警後，臺北縣政府警察局（現改制為新北市政府警察局）
    三峽分局三峽派出所制服員警簡榮甫據報前往處理，而陳素
    琴亦請其友人黃照禎到場，警員簡榮甫到場後見雙方仍爭執
    不下，遂請陳素琴、余以騏均出示身分證件，經余以騏出示
    身分證件後，陳素琴表示伊沒有帶證件，且見余以騏走向伊
    所站的位置，遂向右轉身對著余以騏大聲講話，簡榮甫當時
    站在陳素琴的左後方，其見陳素琴情緒激動地身體向余以騏
    靠近，惟恐雙方進一步發生衝突，遂略趨前伸出左手往前，
    以左手將陳素琴與余以騏分隔，詎料陳素琴於警員簡榮甫依
    法執行職務時，竟基於妨害公務員執行職務與傷害他人身體
    之犯意，以左手向後使勁撥開簡榮甫的左手而施強暴行為，
    致簡榮甫因而受有左手大拇指擦傷與左前臂紅腫之傷害。
二、案經新北市政府警察局三峽分局移送暨簡榮甫訴請臺灣板橋
    地方法院檢察署檢察官偵查後，聲請以簡易判決處刑。
    理  由
一、按被告以外之人於審判外之言詞或書面陳述，除法律有規定
    者外，不得作為證據，刑事訴訟法第159 條第1 項定有明文
    ；又按被告以外之人於審判外之陳述，雖不符刑事訴訟法第
    159 條之1 至159 條之4 之規定，而經當事人於審判程序同
    意作為證據，法院審酌該言詞陳述或書面陳述作成時之情況
    ，認為適當者，亦得為證據，刑事訴訟法第159 條之5 第1
    項亦有明文；再按當事人、代理人或辯護人於法院調查證據
    時，知有第159 條第1 項不得為證據之情形，而未於言詞辯
    論終結前聲明異議者，視為有前項之同意，復為刑事訴訟法
    第159 條之5 第2 項所明定。查本案所引用被告以外之人於
    審判外之陳述（包含書面陳述），雖屬傳聞證據，然被告與
    檢察官於本案言詞辯論終結前，並未爭執該等審判外陳述（
    包含書面陳述）之證據能力，本院審酌相關供述證據作成時
    之情況，尚無違法不當及證明力明顯過低之情形，且認為適
    當，依前開規定，該等供述證據應皆有證據能力，合先敘明
    。
二、訊據被告陳素琴矢口否認有何犯行，辯稱：伊當時被撞，為
    什麼撞伊的人沒有事情，反而是伊被告，警察來的時候，警
    察要伊跟他回警察局，警察抓伊的左手，但是那時候伊被撞
    到的是左手，當場有女警在場，為什麼是男警抓伊的左手，
    他抓伊的左手，伊只是把手抽回來而已，結果警察就告伊傷
    害云云。經查：
  (一)上揭犯罪事實，業據告訴人簡榮甫於偵查及審理中證述明確
    ，且有其出具之報告1 份，及其傷勢照片2 張，與財團法人
    恩主公醫院出具之診斷證明書1 份在卷可稽。
  (二)被告雖辯稱：是警員簡榮甫抓伊的左手，伊只是把手抽回來
    而已云云，但查，證人余以騏於警詢、偵查中證稱「我便將
    身分證交給警察，警察便轉向陳素琴要求她出示證件，陳素
    琴便不理警察在和她要證件，變回頭要兇我，這時候警察就
    再度和陳素琴要求出示證件，陳素琴便用左手往後抓將警察
    的手給撥開」、「陳素琴在與警察問話過程中，陳素琴有甩
    警察的手」（見偵查卷第12、69頁）等語，又證人黃宸諠於
    警詢時稱「我有看到這名女子用手去碰警察，警察說這樣子
    法院見」（見偵查卷第17頁），且證人劉以琳於警詢時亦稱
    「我看到警察叫陳素琴冷靜，但是陳素琴情緒激動用手去碰
    觸警察，警察對她說請她不要再打我」等語（見偵查卷第19
    頁），依上揭當時在場目睹事發過程之證人的證述內容，在
    在足見告訴人簡榮甫指稱當其以左手將被告與余以騏分隔之
    際，被告以左手用力撥開其左手等語，確符實情，堪以採信
    ，當時情形絕非如被告所辯「伊只是把手抽回來而已」，甚
    為明確。
  (三)再就卷附告訴人簡榮甫之傷勢照片2 張而論（見偵查卷第42
    頁），其左手手背在大拇指關節靠近虎口處，確實明顯有一
    小塊皮膚的表皮剝落損傷、傷口呈紅色之情形，再參以卷附
    診斷證明書記載告訴人並亦受有左前臂紅腫之傷勢，衡情該
    等傷勢當係因被告以左手用力撥開告訴人的左手時，被告左
    手手指的指尖、指甲使勁撥到告訴人的左手背乃至左前臂所
    致，倘如被告所辯「伊只是把手抽回來而已」，實不可能造
    成如上之傷勢。被告於警員即告訴人簡榮甫依法執行職務時
    ，以左手用力撥開告訴人的左手，自屬施強暴之行為無訛，
    且被告當時顯然情緒甚為激動，而刻意以相當猛力之力道用
    左手用力撥開告訴人的左手，則其對於因為自己左手手指的
    指尖、指甲使勁撥到告訴人的左手背乃至左前臂所可能造成
    告訴人左手受到擦傷、紅腫乙節，顯有預見之可能性，被告
    本此預見，猶仍執意為之，即使告訴人因此受傷，亦在所不
    惜，難謂無傷害之故意。綜上所述，被告前揭所辯要不足取
    ，事證明確，被告之犯行洵堪認定。
三、核被告陳素琴所為，係犯刑法第135 條第1 項之對於公務員
    依法執行職務時施強暴罪及刑法第277 條第1 項傷害罪。被
    告係以一行為觸犯上開2 罪名，為想像競合犯，依刑法第55
    條規定，應一從重之傷害罪處斷。
四、原審認被告陳素琴上開犯行事證明確，依刑事訴訟法第449
    條第1 項前段、第3 項、第454 條第2 項，刑法第135 條第
    1 項、第277 條第1 項、第55條、第41條第1 項前段，刑法
    施行法第1 條之1 第1 項、第2 項前段之規定，並審酌被告
    漠視國家公權力之存在，而對依法執行勤務之員警施以強暴
    之犯行，破壞國家法紀執行，對公務員值勤威信造成相當危
    害，兼衡其素行、犯罪之動機、目的、手段、犯後態度等一
    切情狀，判處拘役五十日，並諭知如易科罰金以新臺幣一千
    元折算一日，其認事用法及量刑，洵屬正當，是本件上訴人
    即被告陳素琴指原審判決不當云云，為無理由，應予駁回。
據上論斷，應依刑事訴訟法第455 條之1 第1 項、第3 項、第36
8 條，判決如主文。
判決如主文。
本案經檢察官張慶林到庭執行職務。
中    華    民    國   100    年    12    月    14    日
                    刑事第一庭  審判長法  官  李釱任
                                      法  官  陳正偉
                                      法  官  戴嘉清
以上正本證明與原本無異。
不得上訴。
                                      書記官  廖貞音
中    華    民    國   100    年    12    月    14    日
附錄本案論罪科刑法條全文：
刑法第135 條
對於公務員依法執行職務時，施強暴脅迫者，處三年以下有期徒
刑、拘役或三百元以下罰金。
意圖使公務員執行一定之職務或妨害其依法執行一定之職務或使
公務員辭職，而施強暴脅迫者，亦同。
犯前二項之罪，因而致公務員於死者，處無期徒刑或七年以上有
期徒刑；致重傷者，處三年以上、十年以下有期徒刑。
刑法第277 條
傷害人之身體或健康者，處三年以下有期徒刑，拘役或一千元以
下罰金。
犯前項之罪，因而致人於死者，處無期徒刑或七年以上有期徒刑
，致重傷者，處三年以上十年以下有期徒刑。